臺灣高雄地方法院民事判決　　　　　　 100年度保險字第21號
原　　　告　洪德謀
　　　　　　趙秀華
共　　　同　張宗隆律師
訴訟代理人
被　　　告　國泰人壽保險股份有限公司
法定代理人　蔡宏圖
訴訟代理人　李昌明律師
複代理人　　陳妙泉律師
上列當事人間請求給付保險金事件，經本院於民國100 年11月9
日言詞辯論終結，判決如下：
    主      文
被告應給付原告洪德謀新臺幣貳拾陸萬伍仟元，及自民國一百年
一月二十六日起至清償日止，按週年利率百分之十計算之利息。
被告應給付原告趙秀華新臺幣肆拾陸萬壹仟伍佰元，及自民國一
百年一月二十六日起至清償日止，按週年利率百分之十計算之利
息。
訴訟費用由被告負擔。
本判決第一項於原告洪德謀以新臺幣玖萬元為被告供擔保後，得
假執行。但被告以新臺幣貳拾陸萬伍仟元或同面額之國泰世華商
業銀行股份有限公司篤行分行可轉讓定期存單或台灣銀行支票為
原告洪德謀預供擔保後，免為假執行。
本判決第二項於原告趙秀華以新臺幣壹拾陸萬元為被告供擔保後
，得假執行。但被告以新臺幣肆拾陸萬壹仟伍佰元或同面額之國
泰世華商業銀行股份有限公司篤行分行可轉讓定期存單或台灣銀
行支票為原告趙秀華預供擔保後，免為假執行。
    事實及理由
一、原告主張：原告洪德謀、趙秀華之女即訴外人洪嘉禧（原名
    洪翠霞）分別於民國91年11月22日及92年10月1 日以洪德謀
    為被保險人，向被告投保「國泰達康101 終身壽險」，附約
    為「國泰全意住院醫療健康保險附約」及「國泰全心住院日
    額健康保險附約」（保單號碼0000000000號，附約部分已終
    止）及「國泰全福101 終身壽險」，附約為「國泰平安保險
    附約」及「國泰新溫心日額健康保險附約」（保單號碼0000
    000000）。嗣原告洪德謀因復發性腦中風合併肢體無力、高
    血壓及糖尿病等病症，先於99年8 月16日至同年月30日入住
    長庚醫療財團法人嘉義長庚紀念醫院（下稱嘉義長庚醫院）
    接受治療後，再於同年9 月3 日至30日、同年10月4 日至11
    月3 日分別入住台北市立聯合醫院、中國醫藥大學附設醫院
    台北分院（下稱中國醫大台北分院）共59日，依據全心住院
    醫療保險附約及新溫心住院醫療保險附約之約定，住院日額
    醫療前30日每日新台幣（下同）1,000 元、第31日起每日2,
    000 元及每日500 元出院療養金計算，洪德謀就其自99年9
    月3 日起之住院部分應得各請求保險金132,500 元，共265,
    000 元。又訴外人洪嘉禧前再以原告趙秀華為被保險人，分
    別於91年12月24日及同年2 月19日，投保被告公司「國泰全
    福101 終身壽險」及「國泰平安保險附約」、「國泰新溫心
    健康保險附約」（保單號碼0000000000）、「國泰鐘意313
    終身壽險」及附約「國泰安康住院醫療終身健康保險」（保
    單號碼0000000000、0000000000），嗣原告趙秀華因治療頸
    椎脊髓損傷合併肢體偏癱、糖尿病等病症，先於98年12月至
    99年2 月間先後在台北振興醫院、中國醫大台北分院就醫，
    後再陸續於99年2 月22日至3 月23日、同年3 月26日至4 月
    9 日、同年4 月21日至5 月4 日、同年5 月10日至21日分別
    入住台北市立聯合醫院中興院區、嘉義長庚醫院、高雄市聖
    和醫院、中國醫大台北分院共71日，依據新溫心住院醫療保
    險附約及國泰安康住院醫療終身健康保險約定，以住院醫療
    前30日每日1,000 元、第31日起每日2,000 元及出院療養金
    每日500 元計算，原告趙秀華就其自99年2 月22日起之住院
    部分，應得向被告請求住院保險金及療養金177,500 元；另
    依據國泰安康住院醫療終身健康保險第11條規定，原告趙秀
    華應得請求被告給付投保金額2 倍之住院保險金共284,000
    元（71×4,000 ＝284,000 ），詎被告均拒絕給付。為此爰
    依兩造間保險契約之約定，聲明求為判令：(一)、被告應支付
    原告洪德謀265,000 元及自起訴狀繕本送達翌日即100 年1
    月26日起至清償日止按年息百分之十計算之利息。(二)、被告
    應支付原告趙秀華461,500 元及自起訴狀繕本送達翌日即10
    0 年1 月26日起至清償日止按年息百分之十計算之利息。(三)
    、原告願供擔保請准宣告假執行。
二、被告之答辯：兩造保險契約所約定所稱之「住院」，係指「
    經醫師診斷，病情必須入住醫院且確實在院接受診療」之情
    形，而依據訴外人即財團法人保險事業發展中心於99年10月
    27日作成之保調字第0990002802號函內容，原告趙秀華雖於
    99年2 月22日至同年5 月21日住院，惟綜合其病情暨治療經
    過，於門診實施復健治療即可，住院非屬必要，難認符合保
    險契約約定之給付要件等語，是本件應由原告舉證證明確有
    住院之必要，否則被告即得拒絕給付，且縱認原告於住院門
    診當日認定確有住院之必要，惟其等所需之住院天數是否合
    理亦非無疑，爰聲明求為判決原告之訴及假執行均駁回，如
    受不利之判決，願以國泰世華商業銀行股份有限公司篤行分
    行可轉讓定期存單或台灣銀行支票供擔保請准宣告免為假執
    行之宣告。
三、兩造不爭執事項
  (一)原告洪德謀部分
  1.洪德謀為「國泰達康101 終身壽險主約」（下稱系爭達康壽
    險）暨其附約：「國泰全意住院醫療健康保險附約」與「國
    泰全心住院日額健康保險附約」（下稱系爭全心、全意住院
    附約）、「國泰全福101 終身壽險主約」（下稱系爭全福壽
    險）暨其附約：「國泰平安保險附約」與「國泰新溫心住院
    日額醫療保險附約」（下稱系爭新溫心、平安住院附約）之
    被保險人。
  2.系爭全心住院附約及系爭新溫心住院附約於洪德謀住院治療
    及向國泰人壽申請理賠時仍有效。
  3.台北市立聯合醫院100 年7 月1 日北市醫興字第1003196140
    0 號函覆資料稱原告洪德謀因罹患「睡眠中止症合併尿路感
    染」及「電解質不平衡致病患意識變差」，均符合入院條件
    ，且該病症均可能致命。
  4.中國醫大台北分院100 年7 月21日(100) 附醫北院行字第10
    006247號稱原告洪德謀病情變化及加劇，有住院之必要性，
    不可由門診復健治療取代。
  (二)原告趙秀華部分
  1.趙秀華為系爭全福壽險暨其附約：「國泰平安保險附約」與
    「系爭新溫心住院附約」（下稱系爭平安、新溫心附約）、
    「國泰鍾意313 終生壽險主約」（下稱系爭鍾意壽險）暨其
    附約：「國泰安康住院醫療終身健康保險」（下稱系爭安康
    住院附約）之被保險人。
  2.系爭新溫心住院附約及系爭安康住院附約於趙秀華住院治療
    及向國泰人壽申請理賠時仍有效。
  3.台北市立聯合醫院100 年7 月1 日北市醫興字第1003196120
    0 號函覆原告趙秀華因血糖控制不穩定及若有進行性之神經
    病變，在新陳代謝科及神經內科專科均會住院檢查。
  4.嘉義長庚醫院100 年7 月7 日(100) 長庚院嘉字第00496 號
    函覆原告趙秀華兩次均有住院之必要。
  5.中國醫大台北分院100 年7 月21日(100) 附醫北院行字第10
    006259號函覆稱其因左側肢體無力及疼痛所以有入院施以疼
    痛控制治療的必要，並評估嚴重程度是否手術介入治療。
四、得心證之理由
  (一)按保險法所稱保險，謂當事人約定，一方交付保險費於他方
    ，他方對於因不可預料，或不可抗力之事故所致之損害，負
    擔賠償財物之行為。根據前項所訂之契約，稱為保險契約。
    又保險契約之解釋，應探求契約當事人之真意，不得拘泥於
    所用之文字；如有疑義時，以作有利於被保險人之解釋為原
    則，保險法第1 條、第54條第2 項分別定有明文。查系爭達
    康壽險暨系爭全心、全意住院附約；系爭全福壽險暨系爭平
    安、新溫心住院附約及系爭鐘意壽險暨系爭安康住院附約之
    第1 條均為約定該等附約之解釋，應探求契約當事人之真意
    ，不得拘泥於所用文字，如有疑義時，以作有利於被保險人
    之解釋。而上揭保險契約於名詞定義中亦均約定所謂住院，
    係指被保險人因疾病或傷害，經醫師診斷，必須入住醫院診
    療時，經正式辦理住院手續並確實在醫院接受診療者而言，
    則上述條款既係以「經醫師診斷必須入住醫院診療」為要件
    ，依前揭有利於被保險人即原告洪德謀之契約解釋原則，應
    僅以診治原告洪德謀、趙秀華之醫師基於專業知識及經驗，
    判斷其有無住院治療之必要，作為認定被告應否給付保險金
    之標準為已足，無庸再委由其他醫師或醫療機構檢驗該醫師
    之判斷是否正確，以徒增原告洪德謀、趙秀華依約請領保險
    金之障礙。
  (二)原告洪德謀確有住院之必要乙情，經本院函詢各醫院關於原
    告洪德謀住院診療內容、復健狀況及有無住院必要之結果：
    (1)台北市立聯合醫院100 年7 月1 日北市醫興字第10031961
    400 號函覆稱：洪德謀第一次於99年2 月22日至99年3 月23
    日於該院住院、第二次於99年9 月3 日至99年9 月30日於該
    院住院，第一次住院之病因為睡眠中止症合併尿路感染，第
    二次住院之病因為電解質不平衡（血鉀偏低），造成肢體無
    力，「睡眠中止症合併尿路感染」及「電解質不平衡致病患
    意識變差」，均可能致命，故均符合入院之條件等語。(2)中
    國醫藥大學附設醫院臺北分院100 年7 月21日(100) 附醫北
    院行字第10006247號函覆稱：洪德謀於99年1 月14日至2 月
    11日、99年5 月18日至6 月17日、99年10月4 日至99年11月
    3 日因左側肢體無力合併記憶喪失、高血壓、糖尿病等病因
    入院治療，而因病情變化及加劇，故有住院之必要，符合中
    央健康保險局健保入院診斷之標準，且不可由門診復健治療
    取代，另住院治療可以進一步予以評估，並考慮手術治療介
    入，對其較有幫助等語。綜此以觀，原告洪德謀上開各次住
    院治療，均係經由醫師診斷考量其身體狀況後所為處置，且
    於住院期間確有從事治療、復健等措施，此有其住院期間之
    護理紀錄單在卷可憑（見本院卷一第94頁至第112 頁、第11
    6 頁至第138 頁），已符合兩造訂定上揭保險契約所約定「
    經醫師診斷，必須入住醫院診療」之住院要件，原告洪德謀
    自得據以向被告請領保險金。
  (三)原告趙秀華亦有住院必要等情，經本院函詢各醫院關於原告
    趙秀華住院診療內容、復健狀況及有無住院必要之結果：(1)
    台北市立聯合醫院100 年7 月1 日北市醫興字第1003196120
    0 號函覆稱：趙秀華於99年2 月22日至99年3 月23日於該院
    住院，其病因為肢體愈見無力合併左肩疼痛及左膝疼痛、血
    糖控制不佳，血糖控制不佳及進行性肢體無力之檢查均宜由
    住院執行，且血糖控制不穩定及進行性之神經病變，在該院
    新陳代謝科及神經內科專科均會予以住院檢查，是趙秀華確
    有住院之必要等語。(2)嘉義長庚醫院100 年7 月7 日(100)
    長庚院嘉字第00496 號函覆稱：趙秀華於98年10月29日至98
    年11月20日、99年3 月26日至99年4 月9 日於該院住院治療
    ，其98年住院之病因為泌尿道感染及糖尿病血糖不穩之調整
    ，99年住院之病因則為肢體無力及日常生活功能差，該二次
    住院經本院之判斷均有其必要等語。(3)中國醫大台北分院10
    0 年7 月21日(100) 附醫北院行字第10006259號函覆稱：趙
    秀華於99年1 月14日至99年2 月11日、99年5 月10日至99年
    5 月21日因左側肢體無力及疼痛所以有入院施以疼痛控制治
    療之必要，並評估嚴重程度是否需以手術介入治療，依該院
    之判斷均評估住院治療對病患之幫助較大等語。而聖和醫院
    雖函覆因原主治醫師已離職故僅提供原告趙秀華之住出院病
    歷摘要，然依該院提供之病歷摘要顯示，原告趙秀華係因脊
    椎傷害造成四肢麻痺、偏癱（spinal cord injury with
    tetraplegia ，見本院卷一第292 頁），此一情節亦核與上
    揭各醫院所認原告趙秀華應住院治療之病徵「肢體無力」相
    符，堪認聖和醫院之主治醫師於99年10月2 日診斷後使其於
    99 年10 月2 日至99年10月24日在聖和醫院進行住院治療，
    其醫學專業上之考量應與上列三家醫院相同。綜此以觀，原
    告趙秀華上開各次住院治療，均係經由醫師診斷考量其身體
    狀況後所為處置，且於住院期間確有從事治療、復健等措施
    ，此有其住院期間之護理紀錄單在卷可憑（見本院卷一第14
    8 頁至第159 頁背面、第165 頁至第180 頁、第187 頁至第
    191 頁、第195 頁至第211 頁），已符合兩造訂定上揭保險
    契約所約定「經醫師診斷，必須入住醫院診療」之住院要件
    ，原告趙秀華自得據以向被告請領保險金。
  (四)被告雖辯稱：
  1.原告洪德謀、趙秀華均無住院必要，且其等縱有住院之必要
    亦未必需入住這麼久云云，然醫師基於其專業知識及經驗判
    斷應如何治療病患為適當，不同醫師之間對於相同之病症是
    否住院治療以及住院時間長短如何，容或有不同考量。本件
    依被告與原告間所議定之保險契約既約定係委由醫師為個案
    判斷已如前述，則對於過程中該醫師之判斷結果包括「何時
    住院」、「何時出院」、「是否在住院過程中進行各項檢測
    」、「有無必要施以手術介入治療」、「病患之情狀是否可
    提前出院改採門診治療取代住院治療」等細節自應予以尊重
    ，無庸再交由其他醫師或醫療機構檢驗該醫師之判斷是否正
    確，特別是醫療診斷有其特殊之專業性，病歷之製作不過係
    該診治醫師於會診後概略記載其診療之結果與其當時所認應
    予記述之要點，卻不必然足以完整呈現會診當時個案所有細
    微之病徵，是縱記述同一病因，亦有可能緣於病患當時整體
    呈現之情狀非三言兩語所得以盡述，而使該病歷之記載遭事
    後閱覽者所誤判，基此允宜尊重該診療醫師於現場基於其醫
    療專業所為之一切判斷，況觀諸上揭原告洪德謀住院之病因
    均係起源於出血性中風之併發症；原告趙秀華住院之病因均
    係起源於脊椎傷害所生之肢體無力，各該入住醫院之醫師於
    會診後均不約而同採取使其等住院治療之療程，足徵原告洪
    德謀、趙秀華於各該住院時期呈現之病徵與其當時之狀態，
    確實均有住院之必要，是被告所稱尚非可採。
  2.辯稱：原告趙秀華部分經財團法人保險事業發展中心回函說
    明其得以門診替代住院治療云云，惟財團法人保險事業發展
    中心究非醫療專業機關，而該審查委員會之成員組成是否均
    具相關醫療專科之背景而可得針對本件個案匿名發表醫療上
    之專業意見已甚可疑，更遑論其審查標準是否因係事後審查
    且無庸擔負診治病患之壓力而流於事後諸葛或過於嚴苛亦非
    無疑，則被告單憑該保險事業發展中心之回函，否定各醫院
    主治醫師親自會診後之決斷，顯無理由。
  3.被告請求檢附原告洪德謀前揭住院之病歷，送請其他醫院鑑
    定其住院日數是否必要一節，本院認原告是否有住院必要，
    業經各該醫院之醫師專業判斷即足確認，且事後單憑各該病
    歷之紀錄，至多僅能概略瞭解其所罹之疾病學名，對於其他
    可能影響診療計畫之細節部分，非各該主治醫師而無法身歷
    其境並切實提供專業上之判斷，是其他醫院所為之鑑定既無
    法單憑病歷紙本之紀錄如實反應過去之情狀，自無再另行鑑
    定之必要。
  4.辯稱：原告等均係反覆循環住院，而非選擇單一醫院長期治
    療，顯悖於常情，且有違保險係最大誠信契約之本質，故其
    均無住院之必要云云，然原告有無住院之必要均繫於各次住
    院前之醫師專業診斷為據，縱其等係於出院後之隔日復再行
    求醫，亦不改其住院之必要與否需依個案獨立判斷之本質，
    被告以事後連續住院之事實，作為推認個案均無住院必要之
    論據，不啻是倒果為因，無視於各次醫師針對個案診斷之專
    業意見，自不足以採為有利於被告之認定，況保險契約率皆
    為定型化契約，被保險人鮮有依其要求變更契約約定之餘地
    ，又保險契約本為最大誠信契約，其作用在於透過保險金融
    業者之介入，整合社會資源，使被保險人得於出險之時，分
    散並減輕其衝擊，是作為該定型化最大誠信契約之有權設計
    者，保險公司豈非更應謹慎設計、精算各項保單商品之內涵
    （例如明文區分診斷治療與復健之差別），並在推銷各該保
    單之際，適度控管認購之對象（例如將一般民眾之住院與老
    人安養復健作市場區隔），然因社會之變遷迅速各類保險金
    融商品推陳出新，保險巿場之競爭趨愈激烈，保險金融業者
    於設計各項保險契約時，為求將單一定型化之契約適用於普
    羅大眾，以利其推銷各項保單，莫不在契約文句之設計上放
    寬其適用範圍或認定標準，以獲取最大之商業利益，然其等
    選擇以此方式緩解其交易成本之同時，無異已捨棄其設計各
    項商品之把關義務，是以為免保險人濫售保單在前，出險後
    變相限縮其保險範圍，逃避應負之契約責任，獲取不當之保
    險費利益，致喪失保險應有之功能，及影響保險巿場之正常
    發展，猶應恪遵保險法第54條第2 項之規定，於保險契約之
    解釋，如有疑義，以作有利於被保險人之解釋為原則，是本
    件原告等均係因疾病經各該醫院之主治醫師診斷後認其有入
    住醫院之必要，使其正式辦理住院手續後在院接受治療而合
    於各該保險契約關於住院之定義，已如前述，自不容被告臨
    訟後率以誠信原則，任意拒絕依約賠付保險金，是被告此部
    分所辯亦無理由。
  (五)原告洪德謀得請求之保險金數額
  1.按被保險人於本附約有效期間內因疾病或傷害，而於醫院接
    受住院治療者，同一次住院治療在31日以上者，前30日之部
    分係按被保險人投保之「住院醫療保險金日額」乘以被保險
    人實際住院日數，給付「住院日額醫療保險金」，自第31日
    起，則按被保險人投保之「住院醫療保險金日額」的二倍乘
    以被保險人自第31日以後的實際住院日數，給付「住院日額
    醫療保險金」；被保險人於本附約有效期間內因疾病或傷害
    ，並於醫院住院後出院療養者，除住院日額醫療保險金外，
    保險人另按該被保險人投保之「住院醫療保險金日額」的二
    分之一乘以實際住院日數，給付「出院療養保險金」；被保
    險人因同一疾病或傷害，或因此引起之併發症，必須住院二
    次以上時，如其每次出院日期與再入院日期間隔未超過14日
    者，其各項保險金給付限制，均視為同一次住院辦理，系爭
    達康壽險暨系爭全心住院附約、系爭全福壽險暨系爭新溫心
    住院附約第11條、第12條、第10條均分別定有明文。
  2.查原告洪德謀與被告簽定之系爭全心住院附約及系爭新溫心
    住院附約之「住院醫療保險金日額」均係1,000 元，此有該
    二保險附約在卷可稽（見本院卷一第17頁、第36頁），而其
    99年9 月3 日起至99年9 月30日止，係因CVA （cerebral
    vascular accident ，即腦中風）致左側肢體乏力而入院，
    此有台北市立聯合醫院護理紀錄單可參（見本院卷一第94頁
    ），核與中國醫藥大學附設醫院臺北分院診斷證明書所示其
    99年10月4 日起至99年11月3 日止，係因復發性腦中風合併
    肢體無力而入院（見本院卷一第113 頁），二者顯同係因腦
    中風引起之肢體偏癱此併發症入院接受治療，而其於99年9
    月30日自台北市立聯合醫院出院後，未逾14日復於99年10月
    4 日進入中國醫藥大學附設醫院臺北分院住院治療，是依其
    與被告間上揭保險附約之約定，應視為同一次住院自明。又
    原告洪德謀自陳其於入住台北市立聯合醫院前3 日（99年8
    月30日），甫因出血性中風自嘉義長庚醫院接受15日之住院
    治療後出院（見本院卷一第5 頁）等情，核與被告所製作原
    告洪德謀曾於99年3 月26日至99年8 月30日因出血性中風住
    院之紀錄相符（見本院卷二第10頁），則該次住院之15日應
    與前揭二次腦中風引起之肢體偏癱住院合併視為同一次住院
    ，是計算原告洪德謀同一次住院之日數應一併將該15日計入
    （然此部分不在本件原告洪德謀請求之範圍內），是原告洪
    德謀此同一次住院之日數共74日應由在嘉義長庚醫院之15日
    （此部分不在本件原告洪德謀請求之範圍內）、在台北市立
    聯合醫院之28日及在中國醫藥大學附設醫院臺北分院之31日
    。
  3.綜上，原告洪德謀依系爭全心住院附約及系爭新溫心住院附
    約所得請求之住院日額醫療保險金應各為103,000 元【計算
    式：同一次住院前30日部分：15日（在台北市立聯合醫院
    之前15日）×1,000 元＝15,000元；第31日以上部分：44
    日（在台北市立聯合醫院之末13日＋在中國醫藥大學附設醫
    院臺北分院之31日）×2,000 元＝88,000元；＋＝103,
    000 元】，而其依上揭附約得請求之出院療養保險金應各為
    29,500元【計算式：實際住院日數59日（在台北市立聯合醫
    院之前28日＋在中國醫藥大學附設醫院臺北分院之31日，不
    含未為請求之嘉義長庚住院15日）×500 元＝29,500元】，
    是原告洪德謀本件所得請求之保險金應為265,000 元【計算
    式：（103,000 ＋29,500）×2 ＝265,000 元】，據此原告
    洪德謀請求被告給付265,000元為有理由，應予准許。
  (六)原告趙秀華得請求之保險金數額
  1.按各保險附約約定應給付「住院日額醫療保險金」及「出院
    療養保險金」之計算方式，系爭新溫心、平安住院附約、系
    爭安康住院附約第11條、第12條均分別定有明文。
  2.查原告趙秀華與被告簽定之系爭全福壽險之「住院醫療保險
    金日額」係1,000 元，此有該保險契約在卷可稽（見本院卷
    一第56頁背面），而其98年5 月9 日起即因脊髓損傷接續在
    基隆醫院等醫院就診迄今，而各該醫院間出、入院之間隔日
    數均在15日之內，是依上揭同一次住院之標準而言，其自98
    年5 月9 日起迄本件請求之99年2 月22日起至99年3 月23日
    止在台北市立聯合醫院住院診療之30日、99年3 月26日起至
    99年4 月9 日止在嘉義長庚醫院住院診療之15日、99年4 月
    21日起至99年5 月4 日止在聖和醫院住院診療之14日及99年
    5 月10日起至99年5 月21日止在中國醫大台北分院住院診療
    之12日，均屬同一次住院無訛，而原告趙秀華於本件99年2
    月22日進住台北市立聯合醫院前，已於基隆醫院等醫療院所
    住院逾30日，是其本件請求之71日【計算式：30日＋15日＋
    14日＋12日＝71日】均屬同一次住院然超過30日以上者。
  3.綜上，原告趙秀華依系爭平安、新溫心住院附約所得請求之
    住院日額醫療保險金應為142,000 元【計算式：71日×2,00
    0 元＝142,000 元】；依系爭安康住院附約所得請求之保險
    金應為284,000 元【計算式：71日×4,000 元（住院日額為
    2,000 元，故31日起之保險金日額二倍為4,000 元）＝284,
    000 元】，而其依系爭平安、新溫心住院附約（系爭安康住
    院附約並無出院療養保險金之約定）得請求之出院療養保險
    金應為35,500元【計算式：實際住院日數71日×500 元＝35
    ,500元】，是原告趙秀華本件所得請求之保險金應為461,50
    0 元【計算式：142,000 元＋284,000 元＋35,500元＝461,
    500 元】，據此原告趙秀華請求被告給付461,500 元為有理
    由，應予准許。
  (七)綜上所述，本件原告洪德謀、趙秀華住院治療均有其必要性
    已如前述，則原告洪德謀依系爭達康壽險暨系爭全心、全意
    住院附約、系爭全福壽險暨其系爭新溫心、平安住院附約請
    求被告給付265,000 元，原告趙秀華依系爭全福壽險暨系爭
    平安、新溫心附約、系爭鍾意壽險暨系爭安康住院附約請求
    被告給付461,500 元，均有理由，應予准許。
五、末按於原告或被告有多數之共同訴訟且合併判決時，與「以
    一訴主張數項標的」之情形，在法院「所命給付」之金額部
    分，實質上相同，是以均應合併計算其金額或價額，以定其
    得否依職權宣告假執行（臺灣高等法院暨所屬法院94年法律
    座談會參照），是原告勝訴部分，所命給付雖均未逾500,00
    0 元，仍非得依職權宣告假執行。惟兩造既已分別陳明願供
    擔保請准宣告假執行或免為假執行，核均無不合，爰分別酌
    定相當之擔保金額，予以准許。
六、本件事證已臻明確，兩造其餘攻擊防禦方法及舉證，核與判
    決結果不生影響，爰不逐一論駁，併此敘明。
七、據上論結，本件原告之訴為有理由，依民事訴訟法第78條、
    第390 條第2 項、第392 條第2 項，判決如主文。
中    華    民    國  100     年    12    月    7     日
                  民事第三庭  審判長法  官  黃宏欽
                                    法  官  楊淑儀
                                    法  官  謝宗翰
以上正本係照原本作成。
如對本判決上訴，須於判決送達後20日內向本院提出上訴狀。如
委任律師提起上訴者，應一併繳納上訴審裁判費。
中    華    民    國   100    年    12    月    7     日
                                    書記官  王居玲